【裁判字號】    89,易,216
【裁判日期】    890214
【裁判案由】    恐嚇
【裁判全文】
臺灣臺南地方法院刑事判決                          八十九年度易字第二一六號
    公  訴  人  臺灣台南地方法院檢察署檢察官
    被      告  丙○○
右列被告因恐嚇案件，經檢察官提起公訴（八十八年度偵字第一四二○七號），本院
判決如左：
    主  文
丙○○無罪。
    理  由
一、公訴意旨略以：被告丙○○於民國八十八年十一月四日十三時許，在台南縣永康
    市○○○路三一八號前，因丙○○騎乘ＭＵＤ－二八七號重機車將乙○○所有置
    於道路上之閃亮燈招牌撞壞，雙方發生爭執，丙○○因而恐嚇乙○○稱：「要叫
    人把你打傷，讓你住醫院」等語，致乙○○心生畏懼，因認被告丙○○涉有刑法
    第三百零五條之恐嚇危害安全罪。
二、按犯罪事實應依證據認定之，無證據不得推定其犯罪事實；又不能證明被告犯罪
    者，即應諭知無罪之判決，刑事訴訟法第一百五十四條、第三百零一條第一項分
    別定有明文。
三、本件公訴人認被告丙○○涉有恐嚇危害安全罪嫌，無非以上揭事實，業據告訴人
    乙○○指證明確及證人戊○○證述綦詳等資為依據。
四、訊據被告丙○○堅決否認有右揭犯行，辯稱：我沒有恐嚇乙○○等語。
五、經查：
  （一）、證人甲○○、丁○○於被告撞倒告訴人置於路旁之招牌燈時正值現場，於
          本院審理中經隔離訊問時證人甲○○證稱：「我到現場時聽到碰撞的聲音
          ，看到檳榔攤老闆娘倒地，老闆就將他扶回去。我當時正在檳榔攤的前面
          。撞倒後約十分鐘乙○○有到現場，她說什麼話我不清楚。現場有看到張
          國華」「我沒有聽到丙○○要打乙○○的話．但我有聽到老闆說要去賠償
          處理。我在現場沒有看到戊○○」；證人丁○○證稱：「我聽到丙○○撞
          倒招牌燈時就過去看了。丙○○跌倒後她先生幫她扶進去，隔壁的商店要
          她先生賠她招牌燈，她先生有承諾要賠招牌燈」「我有聽到丙○○的先生
          說要賠招牌燈要丙○○不要管。當時只有看到乙○○，沒看到戊○○。我
          沒有聽到被告對乙○○說要叫人把她打傷讓她去住醫院的話」，其二人之
          證言與被告之辯詞互核相符，並無矛盾，當可採信，足認渠二人於現場並
          未聽見被告恐嚇告訴人之話語，亦未看見證人戊○○在場。
  （二）、證人戊○○於本院審理中雖證稱：「我聽到被告撞倒招牌燈後我就過去了
          ，我有聽到丙○○說要叫人打傷乙○○並讓她住院的話，丙○○撞倒後將
          車牽回去時在她檳榔攤外面說的。我走出去時除乙○○外已沒有其他人，
          只聽到丙○○很大聲的在那邊叫」云云，然依據其證稱被告恐嚇告訴人之
          時間，證人甲○○、丁○○應在現場，如被告有恐嚇告訴人之話語，證人
          甲○○、丁○○不可能未聽見前開恐嚇之言語，再參酌證人戊○○與告訴
          人合夥開設檳榔攤，且其所有之車輛日夜停放於告訴人夜宿，置放於檳榔
          攤旁之貨櫃屋內，顯見二人之關係匪淺，其證言或有迴護告訴人之嫌，似
          難採信。
六、據上所陳，本件依調查所得證據尚不足以證明被告確有之犯行，此外復查無其他
    積極證據足資證明被告有右述犯行，揆諸首開說明，犯罪尚屬不能證明，應為無
    罪之諭知。
據上論斷，應依刑事訴訟法第三百零一條第一項，判決如主文。
本件經檢察官陳建弘到庭執行職務。
中    華    民    國      八十九    年      二        月      十四      日
                              臺灣臺南地方法院刑事第四庭
                                  法  官  蔡  直  青
右正本證明與原本無異
如不服本判決應於送達後十日內向本院提出上訴狀
                                  書記官  陳  怡  吟
中    華    民    國      八十九    年       二       月       十五     日


司法院資訊處製作；財團法人民間司法改革基金會備份。
